【裁判字號】    97,裁,2002
【裁判日期】    970327
【裁判案由】    地價稅
【裁判全文】
最  高  行  政  法  院  裁  定
                                     97年度裁字第02002號
上  訴  人  東洋製索股份有限公司
代  表  人  甲○○
被 上訴 人  屏東縣政府稅務局
代  表  人  乙○○
上列當事人間地價稅事件，上訴人對於中華民國96年12月11日高
雄高等行政法院96年度訴字第725號判決，提起上訴，本院裁定
如下：
    主  文
上訴駁回。
上訴審訴訟費用由上訴人負擔。
    理  由
一、按對於高等行政法院判決之上訴，非以其違背法令為理由，
    不得為之，行政訴訟法第242條定有明文。依同法第243條第
    1項規定，判決不適用法規或適用不當者，為違背法令；而
    判決有同條第2項所列各款情形之一者，為當然違背法令。
    是當事人對於高等行政法院判決上訴，如依行政訴訟法第
    243條第1項規定，以高等行政法院判決有不適用法規或適用
    不當為理由時，其上訴狀或理由書應有具體之指摘，並揭示
    該法規之條項或其內容；若係成文法以外之法則，應揭示該
    法則之旨趣；倘為司法院解釋或本院之判例，則應揭示該判
    解之字號或其內容。如以行政訴訟法第243條第2項所列各款
    情形為理由時，其上訴狀或理由書，應揭示合於該條項各款
    之事實。上訴狀或理由書如未依此項方法表明，或其所表明
    者與上開法條規定不合時，即難認為已對高等行政法院判決
    之違背法令有具體之指摘，其上訴自難認為合法。
二、本件上訴人對於高等行政法院判決上訴，係主張：被上訴人
    將系爭6筆土地按一般用地稅率課稅，縱如被上訴人所稱有
    部分空地作為夜市使用，則能適用一般用地稅率者自應限於
    供夜市使用部分，被上訴人就系爭土地全部改以一般用地稅
    率課稅，其理由及結果自有矛盾。又屏東縣恆春鎮公所認定
    乙種工業區得供一般零售業及餐飲業使用，此與都市計畫法
    臺灣省施行細則第18條之規定相符，乃核准系爭土地於每星
    期日晚間7點到10點作為夜市使用，若以一般用地稅率課徵
    地價稅，則應以夜市土地之1/7（每週1次），再乘以1/8（
    每次3小時）計算，其餘仍依工業用地稅率課徵，始與實際
    狀況符合。至被上訴人強調按工業用地稅率課徵地價稅，應
    以執行工廠及公司登記之營業項目為限，此種主張與財政部
    民國81年8月21日台財稅第810303719號函釋，有衝突之處，
    該函意旨明示符合工業用地有關規定，即應繼續適用工業用
    地稅率課稅，並無如被上訴人之嚴格要求。再者，上訴人認
    為攤販既可在乙種工業用地設置，當時如以設置攤販申請使
    用系爭土地，即可適用工業用地之稅率，則今課以一般用地
    稅率，顯然違背系爭土地為乙種工業區用地之事實，僅因原
    有公司登記之事實，而課徵重稅，對在清算中的上訴人，實
    屬沈重且不合理之負擔等語，為其理由。
三、本院查：觀之本件上訴理由狀所載內容，無非係執與其於原
    審起訴時所採而為原審不採之陳詞，就原審取捨證據之職權
    行使，認定被上訴人於91年間發現上訴人未依核定規劃使用
    系爭工業用地，其上原設之工廠已停工逾1年，工廠登記證
    於74年12月12日已被公告註銷，嗣又變更作夜市使用等情，
    指摘其為違背法令，而未具體表明合於不適用法規、適用法
    規不當、或行政訴訟法第243條第2項所列各款之情形，難認
    對原判決之如何違背法令已有具體之指摘。依首揭說明，應
    認其上訴為不合法，應予駁回。
四、依行政訴訟法第249條第1項前段、第104條、民事訴訟法第
    95條、第78條，裁定如主文。
中    華    民    國    97    年    3     月    27    日
                    最高行政法院第一庭
                        審判長法官  鄭  淑  貞
                              法官  黃  清  光
                              法官  吳  明  鴻
                              法官  鄭  小  康
                              法官  帥  嘉  寶
以  上  正  本  證  明  與  原  本  無  異
中    華    民    國    97    年    3     月    28    日
                              書記官  阮  思  瑩


司法院資訊處製作；財團法人民間司法改革基金會備份。
